臺灣雲林地方法院刑事判決
111年度易字第392號
公  訴  人  臺灣雲林地方檢察署檢察官
被      告  楊志明



上列被告因違反毒品危害防制條例案件，經檢察官提起公訴（11
1年度毒偵字第589號、第590號），被告於準備程序中就被訴事
實為有罪之陳述，本院依簡式審判程序判決如下：
    主      文
楊志明犯施用第二級毒品罪，共貳罪，各處有期徒刑玖月。應執
行有期徒刑壹年貳月。
    事實及理由
壹、犯罪事實　
    楊志明基於施用第二級毒品之各別犯意，分別為下列犯行：
一、於民國111年1月11日17時許，在雲林縣虎尾鎮之同心公園旁
    ，以將甲基安非他命置於玻璃球內，用火燒烤後吸食其煙霧
    之方式，施用第二級毒品甲基安非他命1次。嗣於同年月13
    日，經警通知採尿送驗，結果呈甲基安非他命代謝物陽性反
    應。　　
二、於111年3月22日15時許，在雲林縣虎尾鎮之同心公園旁，以
    將甲基安非他命置於玻璃球內，用火燒烤後吸食其煙霧之方
    式，施用第二級毒品甲基安非他命1次。嗣於同年月23日14
    時58分許，經警通知採尿送驗，結果呈甲基安非他命代謝物
    陽性反應，因而查獲上情。　　　　　　　　
貳、程序部分
　　被告楊志明所犯均係死刑、無期徒刑、最輕本刑為3年以上
    有期徒刑以外之罪，其於準備程序中就前揭被訴事實為有罪
    之陳述，經本院告知簡式審判程序之旨，並聽取公訴人、被
    告之意見後，本院依刑事訴訟法第273條之1第1項之規定，
    裁定以簡式審判程序進行本案之審理，是本案之證據調查，
    依刑事訴訟法第273條之2規定，自不受同法第159條第1項、
    第161條之2、第161條之3、第163條之1及第164條至第170條
    規定之限制。　　　
參、認定犯罪事實所憑之證據及理由　　　　　
一、上開犯罪事實業經被告坦承不諱（警1124卷第3至6 頁、警1
    117卷第3 至4 頁、本院卷第95、101頁），並有欣生生物科
    技股份有限公司濫用藥物尿液檢驗報告（報告日期：111 年
    3 月10日、檢體編號：Z000000000000號）1份（警1117卷第
    5頁）、雲林縣警察局虎尾分局毒品犯罪嫌疑人尿液採驗作
    業管制紀錄1紙（警1117卷第6頁）、欣生生物科技股份有限
    公司濫用藥物尿液檢驗報告（報告日期：111 年4 月7 日、
    檢體編號：Z000000000000號）1份（警1124卷第10頁）、雲
    林縣警察局虎尾分局毒品犯罪嫌疑人尿液採驗作業管制紀錄
    1紙（警1124卷第11頁）、勘察採證同意書1紙（警1124卷第
    12頁）、雲林縣警察局虎尾分局應受尿液採驗人尿液檢體採
    集送驗紀錄表1 紙（警1124卷第14頁）在卷可佐。　　
二、綜上，被告之任意性自白有上開證據予以補強，均應與事實
    相符，堪採為認定事實之依據。從而，本案事證明確，被告
    犯行堪以認定，均應依法論罪科刑。　　　　
肆、論罪科刑
一、核被告所為，均係犯毒品危害防制條例第10條第2 項之施用
    第二級毒品罪。被告基於施用之目的而分別持有甲基安非他
    命之低度行為，為其施用之高度行為所吸收，均不另論罪。
    又被告所犯上開2罪之犯意各別，行為互殊，應予分論併罰
    。　
二、起訴意旨雖敘明被告構成累犯，並請求依刑法第47條第1項
    及司法院釋字第775號意旨裁量是否加重其刑等語。惟起訴
    意旨未就被告構成累犯之前階段事實及應加重其刑之後階段
    事項，主張並具體指出證明方法，容屬未盡實質舉證責任，
    本院自無從為補充性調查，即不能遽行論以累犯及加重其刑
    ，但本院仍得就被告之前科素行，依刑法第57條第5款所定
    「犯罪行為人之品行」之量刑審酌事項而為評價，併予敘明
    （參見最高法院110年度台上大字第5660號裁定、最高法院1
    10年度台上字第5660號判決意旨）。　　
三、爰審酌被告前因施用毒品案件，經觀察、勒戒後，仍無視毒
    品對於自身健康之戕害，及國家對於杜絕毒品犯罪之禁令，
    嗣後亦數次因施用毒品案件經判處罪刑確定，足認其未有戒
    除毒癮之決心，濫用毒品之情況嚴重，實有不該。惟念及毒
    品危害防制條例對於施用毒品之被告改以治療、矯治為目的
    ，非重在處罰，又其行為本質乃屬自殘行為，犯罪手段尚屬
    平和，且考量被告犯後坦承犯行，態度尚佳。兼衡被告自陳
    國中肄業之教育程度；未婚，無子女；目前獨居；現從事板
    模工作，每月收入約新臺幣4萬元等一切情狀，分別量處如
    主文所示之刑。復考量其犯罪時間密接性、手段、侵害法益
    程度等，定其應執行之刑如主文所示。　　
據上論斷，應依刑事訴訟法第273 條之1 第1 項、第299 條第1
項前段（依刑事判決精簡原則，僅記載程序法條），判決如主文
。
本案經檢察官姜智仁提起公訴，檢察官謝宏偉到庭執行職務。
中　　華　　民　　國　　111 　年　　8 　　月　　31　　日
                  刑事第三庭  法  官  蕭孝如

以上正本證明與原本無異。
如不服本判決應於收受判決後 20 日內向本院提出上訴書狀，並
應敘述具體理由；其未敘述上訴理由者，應於上訴期間屆滿後20
 日內向本院補提理由書（均須按他造當事人之人數附繕本）。
「切勿逕送上級法院」。
                              書記官  鄭庭羽
中　　華　　民　　國　　111 　年　　8 　　月　　31　　日

附錄本案論罪科刑法條全文：
毒品危害防制條例第10條
施用第一級毒品者，處6 月以上5 年以下有期徒刑。
施用第二級毒品者，處3 年以下有期徒刑。